臺灣基隆地方法院刑事判決　　　　　　　 95年度訴字第843號
公　訴　人　臺灣基隆地方法院檢察署檢察官
被　　　告　乙○○
選任辯護人　張凱輝律師
上列被告因違反槍砲彈藥刀械管制條例案件，經檢察官提起公訴
（95年度偵字第4021號），本院判決如下：
    主  文
乙○○未經許可寄藏可發射子彈具有殺傷力之槍枝，處有期徒刑
年，併科罰金新臺幣萬元，罰金如易服勞役，以新臺幣仟
元折算壹日。扣案之改造手槍（槍枝管制編號0000000000）壹枝
（含彈匣壹個）、改造子彈顆，均沒收之。
    事  實
一、乙○○係設於基隆市○○街26之5 號之「上青海產店」負責
    人，於民國95年9 月2 日下午3 時許，在上開海產店內，受
    甲○○所託而保管內有具殺傷力之改造手槍1 支（槍枝管制
    編號0000000000；含彈匣1 個）及改造子彈4 顆（另1 顆子
    彈無殺傷力）之紅色皮包，未經許可而寄藏上開槍彈，並將
    之藏放在櫃臺後方置物櫃內。嗣警方據報於同日晚間9 時許
    ，持本院核發之搜索票搜索「上青海產店」，在櫃臺後方置
    物櫃內起出上開皮包，乙○○見狀隨即取走該紅色皮包，並
    往戶外方向走去，經執勤員警當場攔阻並檢視該紅色皮包後
    ，當場查獲上開改造手槍、子彈，因而查悉上情。
二、案經基隆市警察局第一分局報告臺灣基隆地方法院檢察署檢
    察官偵查起訴。
    理  由
一、按被告以外之人於審判外之言詞或書面陳述，除法律有規定
    者外，不得作為證據，刑事訴訟法第159 條第1 項固有明文
    。惟被告以外之人於審判外之陳述，經當事人於審判程序同
    意作為證據，法院審酌該言詞陳述或書面陳述作成時之情況
    ，認為適當者，亦得為證據；當事人、代理人或辯護人於法
    院調查證據時，知有上開刑事訴訟法第159 條第1 項不得為
    證據之情形，而未於言詞辯論終結前聲明異議者，視為有前
    項之同意，刑事訴訟法第159 條之5 亦有明文。查證人丙○○、章新川、陳書誠、張添財、黃旭隆、高森榮於警詢中所
    為之指訴內容，經本院於審判程序提示予被告、辯護人，並
    告以內容要旨，被告、辯護人均表示無意見，且未聲明異議
    ，本院審酌相關言詞陳述或書面陳述作成時之情況，認為適
    當，依前揭法條意旨，均得援為本案證據，應先敘明。
二、訊據被告固坦承其於上開時間、地點，受案外人甲○○所託
    保管上開紅色皮包，惟辯稱其當時並不知道皮包內藏放槍彈
    ，事後也沒有打開皮包查看，並無寄藏槍彈之犯罪故意云云
    。經查：
    (一)有關被告於95年9 月2 日下午3 時許，在其所經營址設
        基隆市○○街26之5 號「上青海產店」內，受甲○○所
        託而保管上開藏放槍彈之紅色皮包乙節，業據被告坦承
        在卷，核與證人甲○○於本院之結證情節相符（96年3
        月7 日審判筆錄參照）；又上開槍彈係經警方於同日晚
        間9 時許，持搜索票在「上青海產店」內搜索查獲，亦
        經在場人丙○○、章新川、陳書誠、張添財、黃旭隆、
        高森榮於警詢證陳無誤，均堪認定屬實。至被告雖於警
        詢、檢察官偵查中指稱係一綽號「龍發」之男子寄放上
        開槍彈，起訴書並據之記載於犯罪事實，然被告於本院
        審理中改稱警詢當時因為緊張認錯人，實際上是甲○○
        所寄放，復經甲○○到庭結證屬實，故本院認定扣案槍
        彈應係被告受甲○○所託而寄藏之。
    (二)被告於本院辯稱其於受寄皮包當時並不知道裡面藏放槍
        彈，固與證人甲○○於本院結證陳稱其並未告知被告皮
        包內藏放槍彈等語相符，惟被告與甲○○均稱彼此間並
        不熟識，甲○○僅係前來店內消費二、三次之客人，則
        被告應無未加聞問即應允保管來路不明皮包之理。且依
        執行搜索警員丁○○、賴詠隆以及蔡建夫之結證，當天
        丁○○在櫃臺下方置物櫃搜出1 只紅色皮包，隨即詢問
        在場人係何人所有之物，當時在場六名男子均稱不知情
        ，此時被告上前表示皮包是客人所寄放，並拿走皮包往
        戶外方向走去，表示要還給寄放之友人，經丁○○站在
        門口阻止，並要被告打開皮包以供檢視，被告表示不敢
        打開別人之物，遂由丁○○自行打開皮包，並發現裡面
        有手槍子彈（95年12月25日、96年2 月6 日審判筆錄參
        照），則被告若不知紅色皮包內藏放槍彈，僅需向警方
        表明係客人寄放即可，何需急於取走皮包並往戶外方向
        離去？足見被告上開不知情之辯解，明顯不實。至被告
        雖於本院辯稱其當日並未取走警方搜出之紅色皮包，而
        是要取出自己皮包內之證件以供警方查證云云，然其前
        於檢察官偵查中業已自承：「（警詢筆錄中寫到當警察
        要檢查皮包時，你急著要將皮包拿走？）因為當時我很
        緊張，想說是客人寄的，想把它拿到外面去」、「（拿
        到外面哪裡？）不知道」（偵查卷第61頁參照），足見
        其於本院翻異辯稱未取走皮包往戶外走云云，無足可採
        。
    (三)又依甲○○之證述，扣案槍彈係友人「李連富」於94年
        底寄放，因一直沒有取回，其將之藏放在南榮公墓附近
        ，迨95年8 月底，將槍彈取出，並於同年9 月2 日下午
        ，計畫攜帶槍彈前去基隆市警察局第一分局投案，途中
        繞去被告經營之海產店坐坐，後來接到朋友電話，約其
        回家喝酒，故將裝有槍彈之皮包寄放在被告店內（96年
        3 月7 日審判筆錄參照），則甲○○既已決心攜帶槍彈
        前往警局投案，竟於途中攜帶槍彈先前往被告經營之海
        產店，目的只是為了「坐坐」，實與常情不符；且以甲○○先前將他人所寄放之槍彈長期藏放在南榮公墓之謹
        慎心態，豈有只因為朋友邀約其返家飲酒，即暫時打消
        投案念頭，並隨意將裝有槍彈之皮包寄放在不甚熟識之
        店家，完全無懼於店家可能發現槍彈後報警之風險？更
        見甲○○此部分所言不實，應係事後迴護被告之飾詞，
        不足採信。
    (四)被告援引偵查卷附基隆市警察局第一分局95年9 月11日
        基警一分偵字第0950109863號函記載：扣案手槍、彈匣
        、子彈以及皮包等物，經鑑識科採證，未採獲可資比對
        指紋乙節，辯稱此適足以證明被告並未打開皮包，不可
        能知道裡面藏放槍彈云云。惟所謂「未採獲可資比對指
        紋」與「未採獲任何指紋」不同，此可自被告供承其自
        甲○○處收受上開皮包，則該皮包上至少應有被告與甲○○之指紋，但警方卻於皮包上未能採獲可資比對指紋
        乙節得證，故此部分尚難為有利被告之認定。
    (五)又扣案之改造手槍1 枝（槍枝管制編號0000000000），
        係「仿BERETTA 廠84型半自動手槍製造之槍枝，換裝土
        造金屬槍管而成之改造手槍，機械性能良好，可擊發適
        用子彈，認具殺傷力」，扣案改造子彈5 顆，「認均係
        由土造金屬彈殼加裝直徑7.9mm 金屬彈頭而成之土造子
        彈，經採樣貳顆實際試射，其中壹顆，可擊發，認具殺
        傷力；另壹顆，無法擊發，認不具殺傷力」等事實，則
        經內政部警政署刑事警察局鑑定屬實，有該局95年9 月
        19日刑鑑字第0950134223號槍彈鑑定書暨照片5 張存卷
        可考（偵查卷第75頁以下），並經本院當庭勘驗查明無
        誤（95年12月6 日準備程序筆錄第4 、5 頁參照）。此
        外，復有偵查卷附現場照片6 張可憑。綜上所陳，本案
        事證明確，被告未經許可，非法寄藏具殺傷力之改造槍
        枝、改造子彈之犯行，堪可認定，應依法論科。
三、論罪科刑：
    (一)核被告所為，係犯槍砲彈藥刀械管制條例第8 條第4 項
        之未經許可寄藏其他可發射子彈具有殺傷力槍枝罪、第
        12條第4 項之未經許可寄藏子彈罪。被告持有上開槍彈
        係受寄之當然結果，不另就持有予以論罪。又被告寄藏
        後持有槍彈之行為，具有行為繼續之性質，為繼續犯，
        應論以單純一罪。又被告以一寄藏行為，分別觸犯構成
        要件不相同之上述二罪名，為異種想像競合犯，應從一
        重之未經許可持有可發射子彈具有殺傷力槍枝罪處斷。
        爰審酌被告素行良好，有臺灣高等法院被告前案紀錄表
        附卷可考，其係受客人付託始寄藏持有上開槍彈，並無
        持用上開槍彈另犯其他罪行，且寄藏之時間甚短，對社
        會治安危害程度非鉅，惟犯後供詞反覆，未見悔意之態
        度等一切情狀，量處如主文所示之刑，並就罰金部分諭
        知易服勞役之折算標準。
四、扣案之改造手槍（含彈匣1 個，槍枝管制編號：0000000000
    號）1 枝、具殺傷力之改造子彈3 顆，均屬違禁物，自應依
    刑法第38條第1 項第1 款之規定，宣告沒收（查獲扣案之另
    1 顆改造子彈業經鑑驗試射而告滅失，毋庸宣告沒收）。至
    另1 顆鑑驗試射之子彈，因不具殺傷力，非屬違禁物，尚無
    宣告沒收之依據，附此敘明。
據上論斷，應依刑事訴訟法第299 條第1 項前段，槍砲彈藥刀械
管制條例第8 條第4 項、第12條第4 項，刑法第11條前段、第55
條、第42條第3 項前段、第38條第1 項第1 款，判決如主文。
本案經檢察官戊○○到庭執行職務。
中　　華　　民　　國　　96　　年　　3 　　月　　21　　日
                  刑事第五庭審判長法  官  陳志祥
                                  法  官  邰婉玲
                                  法  官  楊皓清
以上正本證明與原本無異。
如不服本判決應於收受本判決後10日內向本院提出上訴書狀，其
未敘述上訴理由者，並得於提起上訴後10日內向本院補提理由書
狀（均須按他造當事人之人數附繕本。）「切勿逕送上級法院」
中　　華　　民　　國　　96　　年　　3 　　月　　21　　日
                                  書記官  盧鏡合
附錄論罪法條：
槍砲彈藥刀械管制條例第8 條第4 項
未經許可，持有、寄藏或意圖販賣而陳列第1 項所列槍枝者，處
3 年以上10年以下有期徒刑，併科新臺幣700 萬元以下罰金。
槍砲彈藥刀械管制條例第12條第4 項
未經許可，持有、寄藏或意圖販賣而陳列子彈者，處5 年以下有
期徒刑，併科新台幣300 萬元以下罰金。
